ACORDAO-COMPLETO-2361710

ACÓRDÃO DE RELAÇÃO

ACÓRDÃO DE RELAÇÃO 4979/2019 ATA 23/2019 - SEGUNDA CÂMARA

Acórdão 4979/2019-TCU-Segunda Câmara
Considerando que se trata de representação, com pedido de cautelar suspensiva, formulada pela Sergipe Industrial S.A. sobre possíveis irregularidades no Contrato 11/2016 conduzido pelo Comando Logístico do Exército Brasileiro (Colog) junto ao Ministério da Defesa para a aquisição de materiais de intendência sob o valor estimado de R$ 3.641.371,65;
Considerando que o inconformismo da ora representante teria surgido em face de o Comando Logístico do Exército Brasileiro ter instaurado o Processo Administrativo 18.012-Colog – CO, em 8/1/2018, com vistas à aplicação de multa à Sergipe Industrial S.A. sob o valor de R$ 118.686,01 diante da entrega, com atraso, de 261.405 toalhas de banho, em descumprimento à Cláusula 4ª do Contrato 11/2016-Colog/Dbast (Peça 2, p. 4) , tendo, ao final, requerido a suspensão do aludido processo administrativo;
Considerando que, em sintonia com a jurisprudência do TCU (v. g.: Acórdão 3202/2014-TCU-Plenário, sob a relatoria do Ministro Benjamin Zymler, e Acórdão 3797/2015-TCU-Segunda Câmara, sob a relatoria do Ministro Augusto Nardes) , não cabe ao TCU promover o controle sobre a eventual ilegalidade na mera aplicação de penalidades administrativas aos contratados, nem estaria sob a competência do TCU a eventual tutela de interesses eminentemente privados; 
Considerando que, diante da evidente ausência de interesse público, o TCU não deve conhecer da presente representação, até porque o Tribunal não deve ser empregado como mera instância recursal para tentar solucionar os interesses meramente particulares da ora representante;
Considerando que, após a análise do feito, a unidade técnica propôs o não conhecimento da presente representação;
Os Ministros do Tribunal de Contas da União, reunidos em Sessão de 2ª Câmara, ACORDAM, por unanimidade, com fundamento nos arts. 143, inciso V, alínea “a”, 235, 237, inciso VII e parágrafo único, e 250, inciso I, do Regimento Interno do TCU, aprovado pela Resolução n.º 246, de 2011, em não conhecer da presente representação, por não respeitar os requisitos legais e regimentais de admissibilidade, assinalando a inépcia do correspondente pedido de cautelar suspensiva, diante dos elementos de convicção até aqui obtidos pelo TCU, e prolatar as determinações abaixo indicadas, de acordo com os pareceres emitidos nos autos:
1. Processo TC-Processo 013.199/2019-6 (REPRESENTAÇÃO) 
	1.1. Representante: Sergipe Industrial S.A.
	1.2. Órgão: Comando Logístico do Exército.
	1.2. Relator: Ministro-Substituto André Luís de Carvalho.
	1.3. Representante do Ministério Público: não atuou.
	1.4. Unidade Técnica: Secretaria de Controle Externo de Aquisições Logísticas (Selog) .
	1.5. Representação legal: não há.
	1.6. Determinações/Recomendações/Orientações: não há.

Segunda Câmara

Comando Logístico do Exército.

Sergipe Industrial S.A.

ANDRÉ DE CARVALHO

não há.

Não atuou.

REPRESENTAÇÃO (REPR)

Secretaria de Controle Externo de Aquisições Logísticas (Selog).